nb: Beskyttende etui – innvendig beskyttelsestype: Justerbare skillevegger; Kabelspole/-snelle; Spesialskåret skum; Elastiske stropper/holdere; Formstøpt innsats; Ingen; Polstret fôr; Plukk-og-napp-skum; Annet
vi: Loại bảo vệ bên trong hộp bảo vệ: Vách ngăn có thể điều chỉnh; Ống cuốn cáp/rulo; Mút xốp cắt theo yêu cầu; Dây đeo đàn hồi/dây giữ; Tấm lót đúc; Không có; Lớp lót đệm; Mút xốp tháo rời (Pick-and-pluck); Khác
da: Beskyttende æskes indvendige beskyttelsestype: Justerbare rumdelere; Kabeltromle/-spole; Skræddersyet skum; Elastiske stropper/holdere; Støbt indsats; Ingen; Polstret for; Plukskum; Anden
en: Protective case interior protection type: Adjustable dividers; Cable spool/reel; Custom cut foam; Elastic straps/retainers; Molded insert; None; Padded lining; Pick-and-pluck foam; Other
hr-HR: Zaštitna kutija unutarnja zaštita tipa: Prilagodljive pregrade; Namotaj/kolut za kabel; Pjena izrezana po mjeri; Elastične trake / držači; Oblikovani umetak; Ništa; Podstavljena podstava; Pick-and-pluck pjena; Ostalo
ru: Тип внутренней защиты кейса: Регулируемые разделители; Катушка / бобина для кабеля; Поролон индивидуальной резки; Эластичные ремни / фиксаторы; Формованная вставка; Нет; Мягкая подкладка; Перфорированный поролон; Другое
lt-LT: Apsauginės dėžės vidaus apsaugos tipas: Reguliuojamos pertvaros; Kabelio ritė; Pagal užsakymą pjaustytas putplastis; Elastiniai dirželiai / laikikliai; Lietas įdėklas; Nėra; Paminkštintas pamušalas; Dalimis išimamas putplastis; Kita
es: Tipo de protección interior del estuche protector: Divisores ajustables; Carrete/bobina de cable; Espuma de corte personalizado; Correas/retenedores elásticos; Inserto moldeado; Ninguno; Forro acolchado; Espuma precortada; Otro
fi: Suojakotelon sisäpuolinen suojaustapa: Säädettävät jakajat; Kaapelikela; Muotoon leikattu vaahtomuovi; Joustavat hihnat / kiinnikkeet; Valettu sisäosa; Ei mitään; Pehmustettu vuori; Muokattava vaahtomuovi; Muu
tr: Koruyucu çanta iç koruma tipi: Ayarlanabilir bölücüler; Kablo makarası/sargısı; Özel kesim sünger; Elastik kayışlar/tutucular; Kalıplı iç parça; Yok; Dolgulu astar; Kopartılabilir sünger; Diğer
sk-SK: Typ vnútornej ochrany ochranného puzdra: Nastaviteľné priehradky; Cievka/navijak na kábel; Pena s výrezom na mieru; Elastické popruhy/držiaky; Tvarovaná vložka; Žiadny; Polstrovaná podšívka; Vytrhávacia pena; Iný
cs: Typ ochrany vnitřní strany ochranného pouzdra: Nastavitelné přepážky; Cívka/naviják na kabely; Na míru řezaná pěna; Elastické popruhy / držáky; Tvarovaná vložka; Žádná; Polstrovaná podšívka; Předsekaná pěna; Ostatní
bg-BG: Вид вътрешна защита в предпазния калъф: Регулируеми разделители; Макара/ролка за кабели; Пяна по поръчка; Еластични ленти/фиксатори; Формована вложка; Няма; Подплатена вътрешност; Пяна на кубчета за оформяне; Друго
pt-PT: Tipo de proteção interior da caixa de proteção: Divisórias ajustáveis; Bobina/carretel de cabo; Espuma cortada à medida; Alças/retentores elásticos; Inserção moldada; Nenhuma; Revestimento acolchoado; Espuma pré-cortada; Outro
zh-TW: 保護盒內部保護類型: 可調式隔板; 纜線軸/捲盤; 客製化裁切泡棉; 彈性綁帶/固定帶; 模製內襯; 無; 襯墊內裡; 可撕式泡棉; 其他
it: Tipo di protezione interna protettiva per la cassa: Divisori regolabili; Bobina/avvolgicavo; Schiuma tagliata su misura; Cinghie/fermi elastici; Inserto sagomato; Nessuno; Fodera imbottita; Schiuma pre-tagliata a cubetti; Altro
fr: Type de protection intérieure de l’étui: Séparateurs réglables; Enrouleur de câble/bobine; Mousse découpée sur mesure; Sangles/attaches élastiques; Insert moulé; Aucun; Doublure rembourrée; Mousse prédécoupée; Autre
nl: Beschermkoffer binnenbescherming type: Verstelbare verdelers; Kabelhaspel; Op maat gesneden schuim; Elastische banden/houders; Voorgevormd inzetstuk; Geen; Gewatteerde voering; Plukschuim; Anders
ro-RO: Tipul de protecție interioară a carcasei de protecție: Separatoare ajustabile; Tambur/rolă pentru cabluri; Spumă tăiată la comandă; Bretele/sisteme de prindere elastice; Inserție turnată; Fără; Căptușeală protectoare; Spumă detașabilă (pick-and-pluck); Altele
pl: Typ ochrony wewnętrznej futerału ochronnego: Regulowane przegrody; Szpula/bęben na kabel; Pianka docinana na wymiar; Elastyczne paski/uchwyty; Wkładka profilowana; Brak; Miękka wyściółka; Pianka typu pick-and-pluck; Inny
el: Τύπος εσωτερικής προστασίας της θήκης: Ρυθμιζόμενα διαχωριστικά; Καρούλι/Ανέμη καλωδίου; Αφρώδες υλικό προσαρμοσμένης κοπής; Ελαστικοί ιμάντες/συγκρατητές; Χυτευτό ένθετο; Κανένα; Επένδυση με γέμισμα; Αφρώδες υλικό pick-and-pluck; Άλλο
th: เคสป้องกันภายในแบบป้องกัน: แผ่นกั้นปรับได้; แกน/ม้วนสายไฟ; โฟมตัดตามรูปทรง; สายรัดยางยืด/ตัวยึด; แผ่นแทรกเข้ารูป; ไม่มี; บุซับใน; โฟมแบบเจาะรูแกะได้; อื่นๆ
hu: Védőtok belső védelmi kialakítása: Állítható elválasztók; Kábeldob / kábelorsó; Egyedi méretre vágott szivacs; Elasztikus pántok / rögzítők; Formázott betét; Nincs; Párnázott bélés; Kockázott (kitépkedhető) szivacs; Egyéb
sl-SI: Vrsta notranje zaščite zaščitnega kovčka: Nastavljivi razdelilniki; Tuljava/kolut za kabel; Pena z izrezi po meri; Elastični trakovi/držala; Oblikovan vstavek; Brez; Oblazinjena podloga; Pena Pick-and-Pluck; Drugo
sv: Invändig skyddstyp för skyddsfodral: Justerbara avdelare; Kabelvinda/spole; Specialskuret skum; Elastiska remmar/hållare; Gjuten insats; Ingen; Vadderat foder; Plockskum; Övrigt
ja: 保護ケース内部の保護タイプ: 調整可能な仕切り; ケーブルスプール/リール; カスタムカットフォーム; 伸縮性ストラップ/リテーナー; 成形インサート; なし; パッド入り裏地; ピックアンドプラックフォーム; その他
pt-BR: Estojo de proteção tipo de proteção interna: Divisórias ajustáveis; Carretel/bobina de cabo; Espuma com corte personalizado; Cintas elásticas/retentores; Encaixe moldado; Nenhum; Forro acolchoado; Espuma pré-cortada (pick-and-pluck); Outro
de: Art des Innenschutzes des Schutzkoffers: Verstellbare Trennwände; Kabeltrommel / -spule; Maßgeschneiderter Schaumstoff; Elastische Gurte / Halterungen; Formeinsatz; Keine; Gepolstertes Innenfutter; Würfelschaumstoff; Sonstige
ko: 보호 케이스 내부 보호 유형: 조절 가능한 칸막이; 케이블 스풀/릴; 맞춤형 컷 폼; 신축성 있는 스트랩/고정 장치; 성형 인서트; 없음; 패딩 안감; 픽앤플럭 폼; 기타
zh-CN: 防护箱内部保护类型: 可调节隔板; 线缆卷筒/卷盘; 定制切割海绵; 弹性绑带/固定器; 模制内托; 无; 防震内衬; 手撕海绵; 其他